臺灣臺北地方法院民事判決
111年度勞簡字第117號
原      告  陳玉娟  

被      告  展雲事業股份有限公司

法定代理人  鍾克信  

上列當事人間請求給付工資等事件，本院於民國111年9月14日言
詞辯論終結，判決如下：
    主  文
被告應給付原告新臺幣19萬7778元。
原告其餘之訴駁回。
訴訟費用（除減縮部分外）由被告負擔80％，餘由原告負擔。
本判決第一項得假執行，如被告以新臺幣19萬7778元為原告供擔
保，得免為假執行。
    事實及理由
壹、程序部分：
一、按訴狀送達後，原告不得將原訴變更或追加他訴，但請求之
    基礎事實同一、擴張或減縮應受判決事項之聲明者，不在此
    限，民事訴訟法第255條第1項第2款、第3款均定有明文。本
    件原告起訴時聲明請求被告給付原告新臺幣（下同）44萬24
    00元，嗣變更聲明為請求被告給付25萬1107元，核與前開規
    定相符，應予准許。
二、本件被告經合法通知未於言詞辯論期日到場，核無民事訴訟
    法第386條各款所列情形，爰依原告之聲請，由其一造辯論
    而為判決。
貳、實體部分：
一、原告主張：原告於民國105年3月10日起任職於被告，每月月
    薪新臺幣（下同）3萬0800元，嗣於110年9月30日離職，因
    被告未給付110年7月至9月份薪資共計9萬2400元、特休未休
    薪資9239元、資遣費13萬5939元，且110年4至9月未提撥勞
    工退休金2406元至專戶，共計1萬4436元，嗣被告僅匯款907
    元予原告，爰依雙方勞動契約、勞動基準法及勞退條例規定
    提起本訴，並聲明：被告應給付原告25萬1107元。
二、被告未於言詞辯論期日到場，僅以聲明異議狀陳述對原告之
    請求尚有爭執等語，提出異議。
三、本院之判斷：　　
　㈠原告主張上開事實，業據提出薪資給付明細表、薪資轉帳明
    細、離職證明書、勞保職保被保險人投保資料表、勞工退休
    金個人專戶明細資料、老年職保被保險人投保資料表為證。
    （見本院卷第123至144頁），應堪信為真實。被告雖於收受
    支付命令及所附聲請支付命令狀後提出異議，辯稱：否認債
    務，對本件請求尚有爭執云云，然對於原告所提上開證據資
    料，並未爭執，其空言否認原告之主張，不足以妨礙原告之
    請求。　　
　㈡關於原告得請求之項目及金額：
　⒈110年7月至9月份薪資9萬2400元：
　　按「工資應全額直接給付勞工。但法令另有規定或勞雇雙方
    另有約定者，不在此限。」，勞基法第22條第2項定有明文
    。被告尚餘110年7月至9月份薪資9萬2400元未給付，則原告
    依兩造間勞動契約及前開規定請求被告如數給付，核屬有據
    。
　⒉資遣費：
　　按「勞工適用本條例之退休金制度者，適用本條例後之工作
    年資，於勞動契約依勞基法第11條、第13條但書、第14條及
    第20條或職業災害勞工保護法第23條、第24條規定終止時，
    其資遣費由雇主按其工作年資，每滿1年發給2分之1個月之
    平均工資，未滿1年者，以比例計給；最高以發給6個月平均
    工資為限，不適用勞基法第17條之規定。」，勞工退休金條
    例第12條第1項定有明文。原告之月薪為3萬0800元，其自10
    5年3月10日開始任職於被告公司至110年10月1日離職日止，
    自94年7月1日勞退新制施行日起之資遣年資為5年6個月又21
    天，新制資遣基數為2+187/240（新制資遣基數計算公式：[
    年+(月+日÷30)÷12]÷2），原告得請求被告公司給付之資遣
    費為8萬5598元（計算式：月薪×資遣費基數，元以下四捨五
    入）。其逾此範圍之請求，即屬無據，應予駁回。
　⒊特別休假折算工資9239元：　
　⑴按「勞工在同一雇主或事業單位，繼續工作滿一定期間者，
    應依下列規定給予特別休假：㈠6個月以上1年未滿者，3日。
    ㈡1年以上2年未滿者，7日。㈢2年以上3年未滿者，10日。㈣3
    年以上5年未滿者，每年14日。㈤5年以上10年未滿者，每年1
    5日。㈥10年以上者，每1年加給1日，加至30日為止。」、「
    勞工之特別休假，因年度終結或契約終止而未休之日數，雇
    主應發給工資。但年度終結未休之日數，經勞雇雙方協商遞
    延至次一年度實施者，於次一年度終結或契約終止仍未休之
    日數，雇主應發給工資。」，勞基法第38條第1項、第4項定
    有明文。
　⑵原告至110年10月1日離職日止，尚有9日特別休假未休，則以
    原告每月薪資3萬0800元，計算日薪後折算工資之計算，所
    得金額為9240元（計算式：3萬0800÷30×9＝9240，元以下四
    捨五入），原告僅請求被告給付之特別休假工資9239元，亦
    屬有據。
  ⒋勞工退休金
　⑴按雇主應為適用勞退條例之勞工，按月提繳退休金，儲存於
    勞工保險局（下稱勞保局）設立之勞工退休金個人專戶；雇
    主每月負擔之勞工退休金提繳率，不得低於勞工每月工資6％
    ；勞工年滿60歲，得依下列規定之方式請領退休金：一、工
    作年資滿15年以上者，選擇請領月退休金或1次退休金；二
    、工作年資未滿15年者，請領1次退休金，勞退條例第6條第
    1項、第14條第1項、第24條第1項分別明定。另依同條例第3
    1條第1項規定，雇主未依該條例之規定按月提繳或足額提繳
    勞工退休金，致勞工受有損害者，勞工得向雇主請求損害賠
    償。該專戶內之本金及累積收益屬勞工所有，僅於未符合同
    條例第24條第1項所定請領退休金規定之前，不得領取。是
    雇主未依該條例之規定，按月提繳或足額提繳勞工退休金者
    ，將減損勞工退休金專戶之本金及累積收益，勞工之財產受
    有損害，自得依該條例第31條第1項規定請求損害賠償；於
    勞工尚不得請領退休金之情形，亦得請求雇主將未提繳或未
    足額提繳之金額繳納至其退休金專戶，以回復原狀（最高法
    院101年度台上字第1602號判決意旨參照）。
  ⑵經查，原告薪資為3萬0800元，其提繳之級距應為3萬1800元
    ，而被告未提繳110年4月9月之勞工退休金共計1萬1448元至
    原告之專戶（計算式：3萬1800×6％×6＝1萬1448元）。又本件
    原告為47年出生，於110年離職時已年滿60歲，前並已請領
    退休金一節，有其勞工退休金專戶明細在卷可佐，則原告依
    前開規定，請求被告直接賠償給付1萬1448元，亦屬有據，
    至原告主張每月均應提撥2406元，共計1萬4436元，並非有
    據，其逾此範圍之請求，為無理由，應予駁回。
　四、結論：
　㈠原告得請求之金額即為薪資9萬2400元、8萬5598元、特別休
    假工資9239元、勞工退休金1萬1448元，扣除被告曾給付907
    元予原告，原告仍得請求19萬7778元（計算式：9萬2400＋8
    萬5598＋9239＋1萬0000－000＝19萬7778）。是原告依兩造間勞
    動契約、勞動基準法、勞工退休金條例之規定，請求被告給
    付19萬7778元，為有理由，應予准許，逾此範圍，為無理由
    ，不應准許。
　㈡本件係勞工之給付請求訴訟，並經本院就本判決主文第一項
    為雇主敗訴之判決，應依勞動事件法第44條第1項、第2項之
    規定，依職權宣告假執行，同時宣告被告得供擔保而免為假
    執行，並酌定相當之擔保金額。　　
五、訴訟費用負擔之依據：民事訴訟法第79條。   
中　　華　　民　　國　　111 　年　　9 　　月　　23　　日
                  勞動法庭  法  官  曾育祺
以上正本係照原本作成。
如對本判決上訴，須於判決送達後20日內向本院提出上訴狀。如
委任律師提起上訴者，應一併繳納上訴審裁判費。
中　　華　　民　　國　　111 　年　　9 　　月　　23　　日
                            書記官  林祐均